

GUILHERME SOUZA

designer | educador

IDIOMAS

Português

Inglês

Espanhol

Alemão

COMPETÊNCIAS

Illustrator

Photoshop

Premiere Pro

Fabricação Digital

Rhinoceros

Blender 3D

HTML e CSS

Python

SOFT SKILLS

Pensamento Crítico

Criatividade

Empatia

Escuta Ativa



DETALHES

Guilherme Almeida de Souza. 33 anos. São Paulo – SP glm.a.souza@gmail.com



in/guilherme-souza-481378b2



@guilerms



Be be.net/guilermesouza



PERFIL

Designer de perfil generalista (gráfico e produto), venho atuando na área da educação desde 2015 com grande satisfação, tanto como professor (em ambientes tradicionais ou não) quanto em espaços de preparação, projeto e inovação. Meus interesses são bem abrangentes, passando pelo audiovisual, tecnologia, arte e ciências, o que facilita a participação em equipes multidisciplinares. Busco oportunidades de atuação inovadora na área da educação, elaborando projetos e desenvolvendo metodologias ativas, como o Project-Based Learning e Gamificação.



EDUCAÇÃO

2022: Complementação Pedagógica em Artes Visuais – Claretiano.

2021: Mestrado em Arquitetura e Urbanismo, com dissertação intitulada "Perspectivas para uma pedagogia do fazer".

Science and Engineering Program for Teachers. Track: "Bringing Project-Based Learning & Inquiry into STEM Classrooms". MIT.

2008 - 2015: Bacharel em Design. Fauusp.



EXPERIÊNCIA PROFISSIONAL

mar 2021 - atual: Instituição Assistencial Meimei. Educador maker no terceiro setor. Servico de Convivência e Fortalecimento de Vínculos.

abr - mai 2020: Escola Espaço Brincar. Consultor freelancer atuando em projeto emergencial de adequação das atividades escolares em ambiente virtual.

jun 2019 - mar 2020: Mundo Maker. Mediador - Ministragem de oficinas com abordagem maker e aprendizagem criativa. Designer Gráfico.

jan 2016 - jul 2018: Colégio Educàre. Professor - Ensino técnico integrado em Design de Interiores; Artes e Inglês.

jul 2017 - nov 2017: Universidade de São Paulo. Monitor Acadêmico -Orientação de projetos e acompanhamento da disciplina Matemática, Arquitetura e Design, articulada interunidades entre Fauusp e IME.

fev 2016 – jul 2016: Red Balloon. Professor de inglês para crianças.

set 2015 - jul 2017: Parsec educação. Fundador. Professor . Design da marca e aplicações. Preparação e ministragem de cursos livres e oficinas especiais para crianças.